【裁判字號】    92,毒抗,397
【裁判日期】    920605
【裁判案由】    聲請強制戒治
【裁判全文】
臺灣高等法院臺中分院刑事裁定                    九十二年度毒抗字第三九七號
    抗  告  人
    即  被  告  甲○○
右列抗告人即被告因違反毒品危害防制條例聲請強制戒治案件，不服臺灣臺中地方法
院九十二年度毒聲字第七六九號，中華民國九十二年三月二十六日裁定（聲請案號：
臺灣臺中地方法院檢察署九十二年度毒偵字第七八八號、九十二年度聲戒字第二七二
號），提起抗告，本院裁定如左：
      主  文
抗告駁回。
      理  由
一、本件抗告人即被告甲○○抗告意旨略以：被告自民國九十二年一月十六日，由臺
    灣臺中監獄假釋出監，即遵守保護管束之規定及事項，亦均如期至觀護人處報到
    接受尿液檢驗，然被告確未再吸食安非他命等任何毒品，原裁定卻認定被告有施
    用毒品犯行，並命受強制戒治處分，實有違誤云云。
二、經查被告甲○○曾先後因施用毒品案件，經觀察勒戒後，均認無繼續施用毒品傾
    向，分別由臺灣臺中地方法院於八十七年八月十二日以八十七年度訴字第六三號
    判決免刑確定，及臺灣臺中地方法院檢察署檢察官於八十八年七月八日以八十八
    年度偵字第一四一七六號為不起訴處分確定。嗣被告先後於八十九年、九十年間
    ，分別因毒品危害防制條例、竊盜罪，各判處有期徒刑六月、十月及有期徒刑八
    月、十月，並各經定應執行刑一年二月及一月四月，接續執行後，於九十二年一
    月十六日假釋出獄，並付保護管束中。詎被告復於九十二年二月七日十時回溯前
    九十六小時內之某時，在不詳地點，施用第二級毒品安非他命，經臺灣臺中地方
    法院檢察署觀護人於九十二年二月七日十時對被告實施定期採驗尿液而查悉上情
    ，此有前開確定判決書、不起訴處分書、臺灣高等法院被告全國前案紀錄表、臺
    灣臺中地方法院檢察署受保護管束人尿液檢體監管紀錄，及中山醫學大學附設醫
    院藥物濫用檢測中心出具之檢驗報告各一份在卷可稽。被告雖矢口否認有何施用
    毒品之犯行，然被告前開所採尿液，經初步篩檢結果，安非他命類藥物呈陽性反
    應，再以ＧＣ／ＭＳ（即氣相層析質譜儀）確認結果，其中安非他命濃度達三八
    六ng／ml；甲基安非他命濃度為八二二ng／ml，已超過判定為陽性之閾值濃度五
    ００ng／ml（且含安非他命二００ng／ml），有前揭檢驗報告足憑，參以檢驗學
    常理，人體吸收該毒品後，經新陳代謝結果，由尿液中排出，以較精密檢驗方式
    檢驗，約於九十六小時內，仍可檢驗出該毒品殘留，足見被告於前揭採尿前九十
    六小時內之某時，確有施用該毒品，否則應無可能檢出該毒品反應。是被告三犯
    毒品危害防制條例第十條第二項施用第二級毒品之罪，已臻明確，原審法院依檢
    察官之聲請，依同條例第二十條第三項但書之規定，裁定被告令入戒治處所施以
    強制戒治一年，於法即屬有據，應予維持。被告抗告意旨否認犯行，仍執陳詞，
    指摘原裁定不當，並無理由，應予駁回。
三、據上論斷，應依刑事訴訟法第四百十二條，裁定如主文。
中      華      民      國    九十二    年      六      月      五      日
                                   臺灣高等法院臺中分院刑事第六庭
                                         審判長法  官  李  文  雄
                                               法  官  陳  嘉  雄
                                               法  官  邱  顯  祥
右正本證明與原本無異。
不得再抗告。
                                               書記官  陳  桂  芬
中      華      民      國    九十二     年      六       月     五     日
                                                                        Ｆ


司法院資訊處製作；財團法人民間司法改革基金會備份。
